臺灣橋頭地方法院民事裁定
109年度消債更字第36號
聲請人即債  崔許溎秋
務人                  
0000000000000000

0000000000000000

上列當事人因消費者債務清理事件聲請更生，本院裁定如下：
    主  文
聲請人崔許溎秋自民國一百零九年六月二十二日下午四時起開始
更生程序。
命司法事務官進行本件更生程序。
    理  由
一、聲請意旨略以：聲請人即債務人崔許溎秋前向金融機構辦理
    房屋貸款等，致積欠無擔保債務計新臺幣（下同）9,593,14
    1元，因無法清償債務，乃於民國108年8月間向本院聲請前
    置調解，因無法負擔債權人所提還款方案而於同年9月19日
    調解不成立，因聲請人有不能清償債務或有不能清償之虞，
    復未經法院裁定開始清算程序或宣告破產，爰依法聲請准予
    裁定更生等語。
二、按「債務人不能清償債務或有不能清償之虞者，得依本條例
    所定更生或清算程序，清理其債務。」消費者債務清理條例
    （下稱消債條例）第3條定有明文。衡以消費者與金融機構
    間債之關係之發生，係依契約自由原則及相互間之信賴為基
    礎，此為社會經濟活動得以維繫及發展之重要支柱，債務人
    經濟窘迫，固不應任其自生自滅，債權人一方之利益，仍不
    能因之摒棄不顧。是債務人於協商程序中，自應本於個人實
    際財產及收支狀況，依最大誠信原則，商討解決方案。如終
    究不能成立協商，於聲請更生或清算時，法院審酌上開條文
    所謂「不能清償或有不能清償之虞」，自宜綜衡債務人全部
    收支、信用及財產狀況，評估是否因負擔債務，而不能維持
    最基本之生活條件；所陳報之各項花費，是否確屬必要性之
    支出；如曾有協商方案，其條件是否已無法兼顧個人生活之
    基本需求等情，為其判斷之準據。
三、經查：
  ㈠聲請人前向各金融機構辦理房屋貸款等，致現積欠無擔保債
    務至少9,593,141元，前即已因無法清償債務，而於108年8
    月間向本院聲請前置調解，因無法負擔債權人所提還款方案
    而於108年9月19日調解不成立等情，有108年8月14日前置調
    解聲請狀所附債權人清冊、財團法人金融聯合徵信中心前置
    協商專用債權人清冊、信用報告及調解筆錄等件在卷可稽，
    堪信為真實。
  ㈡聲請人現任職於台灣欣榮食品股份有限公司，自陳每月薪資2
    3,000元，而依108年12月及109年2月薪資單所示薪資總額為
    57,206元，核每月平均薪資28,603‬元，其現勞工保險投保
    薪資為25,200元，106、107年度申報所得分別為244,408元
    、323,595元，核107年度每月平均所得26,132元，名下無財
    產等情，有財產及收入狀況說明書、勞工保險被保險人投保
    資料表、綜合所得稅各類所得資料清單暨國稅局財產歸屬資
    料清單、109年3月16日陳報狀所附在職證明書、薪資單、薪
    資轉帳存摺內頁附卷可稽。則查無聲請人有其他收入來源，
    佐以聲請人提出薪資單為證，則以聲請人主張之收入來源，
    應全非虛罔，是以較高之薪資單所示平均薪資28,603元作為
    核算其現在償債能力之基礎，應能反映真實收入狀況。
  ㈢至聲請人個人日常生活必要費用部分，審酌聲請人負債之現
    況，基於社會經濟活動之互賴及誠信，該日常生活所需費用
    ，自應節制開支，不得有超越一般人最低生活標準之享受，
    否則反失衡平，本院依消債條例第64條之2第1項，參酌衛福
    部社會司所公告歷年最低生活費標準，109年度高雄市最低
    生活費標準13,099元之1.2倍為15,719元，則聲請人每月最
    低生活費除有特殊情形並有證據證明者外，自宜以此為度，
    始得認係必要支出，而聲請人主張每月必要生活費為20,019
    元，高於上開標準且未釋明有較高支出之必要性，本院認應
    以上開標準15,719元列計，較為可採。
  ㈣綜上所述，以聲請人現每月之收入28,603元為其償債能力基
    準，扣除個人必要生活費15,719元後僅餘12,884元，而聲請
    人目前負債總額為9,593,141元，以上開餘額按月攤還結果
    ，約62年期間始能清償完畢，堪認聲請人確有不能清償債務
    或有不能清償之虞之情事。從而，聲請人主張已不能清償債
    務，聲請本院准予更生，依所舉事證及本院調查結果，即無
    不合。
四、末按「法院開始更生程序之裁定，應載明其年、月、日、時
    ，並即時發生效力。」、「法院裁定開始更生或清算程序後
    ，得命司法事務官進行更生或清算程序，必要時得選任律師
    、會計師或其他適當之自然人或法人一人為監督人或管理人
    。」消費者債務清理條例第45條第1 項、第16條第1 項分別
    定有明文。本件聲請人其目前收入及財產狀況，不能履行債
    務，依聲請人其目前收入及財產狀況，未償之債務亦屬不能
    清償，有如上述。此外，復查無聲請人有消費者債務清理條
    例第46條各款所定駁回更生聲請等事由，從而，聲請人聲請
    更生，洵屬有據，應予准許，爰命司法事務官進行本件更生
    程序。
五、依消費者債務清理條例第11條第1 項、第45條第1 項、第16
    條第1 項，裁定如主文。
中　　華　　民　　國　 109　　年　　6 　　月　　22　　日
              　　民事庭　法　官　李姝蒓
以上正本係照原本作成。
本裁定已於109年6月22日下午4時公告。
本裁定不得抗告。
中　　華　　民　　國　 109　　年　　6 　　月　　22　　日
  　                      書記官　郭南宏